【裁判字號】    95,上訴,2009
【裁判日期】    950728
【裁判案由】    毒品危害防制條例
【裁判全文】
臺灣高等法院刑事判決                95年度上訴字第2009號
上  訴  人  臺灣板橋地方法院檢察署檢察官
被      告  甲○○
上列上訴人因被告違反毒品危害防制條例案件，不服臺灣板橋地
方法院95年度訴字第810號，中華民國95年4月28日第一審判決（
起訴案號：臺灣板橋地方法院檢察署95年度毒偵字第878號、第
1113號），提起上訴，本院判決如下：
    主  文
原判決關於施用第一級毒品部分撤銷。
甲○○連續施用第一級毒品，累犯，處有期徒刑玖月。
扣案之海洛因肆包（淨重貳點伍陸公克）沒收銷燬，包裝袋肆只
及外包裝紙壹張均沒收。
    事  實
一、甲○○前因違反毒品危害防制條例案件，經判處有期徒刑5
    月確定；又因贓物案件，經判處有期徒刑4月確定，二罪經
    定應執行有期徒刑8月。復因違反毒品危害防制條例案件，
    經判處有期徒刑6月確定；再因竊盜案件，經判處有期徒刑8
    月確定，二罪定應執行有期徒刑1年確定，並與前述違反毒
    品危害防制條例及贓物等案件所定應執行刑有期徒刑8月接
    續執行，於民國93年12月31日縮刑期滿執行完畢。
二、甲○○不知悔改，基於施用第一級毒品海洛因之概括犯意，
    自強制戒治執行完畢後5年內之94年12月下旬某日起，至95
    年1月21日下午3時許止，在臺北縣三重市○○○路6之1號8
    樓「名流旅社」房間、臺北縣蘆洲市○○路318號1樓及臺北
    縣不詳地址友人住宅等處，以將海洛因捲入香菸內點燃產生
    煙霧之方式，連續施用海洛因多次，平均約每日施用1次。
    嗣於95年1月14日上午9時許，為警在「名流旅社」內查獲，
    並扣得海洛因1包（淨重0.07公克）及包裝袋1只、外包裝紙
    1張。復於同年月21日晚間8時許，在臺北縣蘆洲市○○路
    318號1樓為警查獲，並扣得海洛因3包（合計淨重2.49公克
    ）及包裝袋3只，另扣得非屬毒品之粉末1包。
    理  由
一、認定犯罪事實所憑證據及理由：
 (一).被告甲○○於警詢、偵訊、原審及本院之自白。
 (二).臺灣檢驗科技股份有限公司濫用藥物尿液檢驗報告2件。
 (三).法務部調查局95年4月25日調科壹字第060011601號、95年5
    月16日調科壹字第060011748號鑑定通知書附卷；海洛因4包
    （合計淨重2.56公克）含包裝袋4只及外包裝紙1張扣案。
    被告自白核與事實相符，犯罪事證明確，被告施用第一級犯
    行堪以認定。
二、核被告所為，係犯毒品危害防制條例第10條第1項之施用第
    一級毒品罪。其持有海洛因之低度行為，為施用之高度行為
    所吸收，不另論罪。又被告先後多次施用海洛因之犯行，時
    間緊接，觸犯構成要件相同之罪，顯係基於概括犯意反覆為
    之，為連續犯，應依刑法第56條之規定論以一罪，並加重其
    刑。被告行為後，刑法第56條連續犯之規定，業於94年1月7
    日修正公布刪除，並於95年7月1日施行，被告之犯行，因行
    為後新法業已刪除連續犯之規定，此刪除雖非犯罪構成要件
    之變更，但顯已影響行為人刑罰之法律效果，自屬法律有變
    更，依新法第2條第1項規定，比較新、舊法結果，應適用較
    有利於被告之行為時法律即舊法論以連續犯（最高法院95年
    第8次刑事庭會議決議參照）。被告曾受事實欄所示之判決
    及有期徒刑執行完畢，有本院被告前案紀錄表附卷可參，被
    告於刑之執行完畢後五年內再犯本件有期徒刑之罪，為累犯
    ，應依刑法第47條規定加重其刑，並依法遞加重之。被告行
    為後，不論依修正前之刑法第47條，或修正後之刑法第47條
    第1項之規定，均構成累犯，對被告而言並無有利或不利之
    情形，應逕依修正前之刑法第47條，論以累犯，附此敘明。
三、撤銷改判之理由：
    (一)撤銷原判決之理由：
      原判決據以論罪科刑固非無見，惟查扣案之5包粉末中，
      有1包（標示ＨＲ（-））經鑑驗結果，未發現毒品反應，
      有上開法務部調查局95年4月25日調科壹字第060011601號
      鑑定通知書可按，原審未併予宣告沒收，即有未洽。檢察
      官據此上訴，其上訴為有理由，自應將原判決撤銷改判。
    (二)科刑之理由：
      1.爰審酌被告有違反毒品危害防制條例案件前科，猶再施
        用海洛因，未見悔改，惟其施用海洛因係自戕健康，犯
        後坦承犯行，態度良好等一切情狀，仍量處有期刑9月
        。
      2.扣案海洛因4包（淨重2.56公克），為查獲之毒品，不
        問屬於何人所有，應依毒品危害防制條例第18條第1項
        前段規定，沒收銷燬之。扣案海洛因之包裝袋4只、外
        包裝紙1張，係被告所有供施用海洛因所用之物，應依
        刑法第38條第1項第2款規定宣告沒收。至前述扣案標示
        ＨＲ（-）之粉末1包，並非毒品，爰不予沒收，附此敘
        明。
四、適用的法律：
    (一)刑事訴訟法第369條第1項前段、第364條、第299條第1項
      前段。
    (二)毒品危害防制條例第10條第1項、第18條第1項前段、刑法
      第2條第1項、修正前刑法第11條前段、第56條、第47條、
      第38條第1項第2款，判決如主文。
本案經檢察官柯麗鈴到庭執行職務
中    華    民    國    95    年    7     月    28    日
                  刑事第十三庭  審判長法  官  曾德水
                                      法  官  杜惠錦
                                      法  官  廖紋妤
以上正本證明與原本無異。
如不服本判決，應於收受送達後十日內向本院提出上訴書狀，其
未敘述上訴之理由者並得於提起上訴後十日內向本院補提理由書
（均須按他造當事人之人數附繕本）。
                                      書記官  王增華
中    華    民    國    95    年    7     月    28    日
附錄：本案論罪科刑法條全文
毒品危害防制條例第10條第1項：
施用第一級毒品者，處六月以上五年以下有期徒刑。


司法院資訊處製作；財團法人民間司法改革基金會備份。
